【裁判字號】    97,交易,318
【裁判日期】    970718
【裁判案由】    過失致死等
【裁判全文】
臺灣板橋地方法院刑事判決             97年度交易字第318號
公  訴  人  台灣板橋地方法院檢察署檢察官
被      告  乙○○
上列被告因過失致死等案件，經檢察官提起公訴（九十七年度調
偵字第三九三號），被告於準備程序對被訴事實為有罪之陳述，
本院裁定改依簡式審判程序審理，判決如下：
    主      文
乙○○服用酒類，不能安全駕駛動力交通工具而駕駛，處有期徒
刑參月。又因過失致人於死，處有期徒刑拾月。應執行有期徒刑
壹年。
    事      實
一、乙○○明知其無駕駛執照，且明知飲酒後會使人動作變慢，
    思考力差，情緒起伏大，步態不穩，肢體協調、平衡感與判
    斷力障礙度升高，甚至說話不清致不能安全駕駛動力交通工
    具，竟仍於民國九十六年十月二十七日晚間六時許，在台北
    縣三重市某餐廳飲用酒類後，明知已達不能安全駕駛動力交
    通工具之狀態，仍酒後無照駕駛車號ＣＵ８─７１８號普通
    重型機車，沿台北縣新莊市○○○路由東往西方向行駛，欲
    返回台北縣新莊市○○街九二號住處。嗣於同日晚間九時許
    ，途經台北縣新莊市○○路、幸福路口時，其原應注意汽車
    駕駛人飲用酒類後，其吐氣所含酒精濃度超過每公升０點二
    五毫克者，不得駕車，並應注意車前狀況，隨時採取必要之
    安全措施，而依當時情形，並無不能注意之情事，竟因酒醉
    意識不清，向左偏駛，適有蔡金水騎乘車號ＧＪＷ─２８０
    號普通重型機車，沿幸福路靠道路中線對向直行，猝不及防
    ，煞避不及，與乙○○所騎駕之機車發生擦撞，因而人車倒
    地，受有頭部外傷、顱內出血等傷害，經警據報處理，送醫
    急救，終因傷重不治死亡。乙○○於肇事後，經送醫急救，
    復抽血檢測其血液中酒精濃度，折算呼氣酒精濃度測試值為
    每公升０點八三毫克，始查悉上情。
二、案經甲○○（蔡金水之之妻）訴由台北縣政府警察局新莊分
    局報告台灣板橋地方法院檢察署檢察官偵查起訴。
    理      由
一、本案被告乙○○所犯係死刑、無期徒刑、最輕本刑為三年以
    上有期徒刑以外之罪，且非高等法院管轄之第一審案件，其
    於準備程序中就被訴事實為有罪之陳述，經本院告知簡式審
    判程序之旨，並聽取公訴人、被告之意見後，經裁定改行簡
    式審判程序，合先敘明。
二、上揭事實，業據被告於本院審理時坦承不諱，核與證人即告
    訴人甲○○於警詢及偵查時證述之情節相符，並有行政院衛
    生署台北醫院診斷證明書、道路交通事故調查報告表、現場
    圖、現場照片等件在卷足憑。按汽車駕駛人飲用酒類後，其
    吐氣所含酒精濃度超過每公升０點二五毫克者，不得駕車，
    又汽車行駛時，駕駛人應注意車前狀況，並隨時採取必要之
    安全措施，道路交通安全規則第一百十四條第二款、第九十
    四條第三項分別定有明文，被告騎駕機車，自應注意上開規
    定，且依當時情形，並無不能注意之情事，被告應注意、能
    注意，竟不注意，酒後駕車、未注意車前狀況以致肇事，被
    告顯有過失。且被害人蔡金水車禍後，經送往署立台北醫院
    急救，仍因頭部外傷、顱內出血而不治死亡等情，業經台灣
    板橋地方法院檢察署檢察官會同法醫師相驗屬實，製有相驗
    屍體證明書、驗斷書各一份附卷可稽，是被告之過失行為與
    被害人死亡之結果間具有相當因果關係甚明。綜上所述，足
    認被告自白核與事實相符，堪予採信。本案事證明確，被告
    犯行，洵堪認定。
三、被告行為後，刑法第一百八十五條之三於九十七年一月二日
    修正公布，並自九十七年一月四日施行，其中將刑度自「一
    年以下有期徒刑、拘役或三萬元以下罰金」提高為「一年以
    下有期徒刑、拘役或科或併科十五萬元以下罰金」，比較新
    舊法結果，以舊法對被告有利，自應適用行為時之法律論處
    。
四、核被告所為，係犯修正前刑法第一百八十五條之三規定之酒
    後駕車公共危險罪、現行刑法第二百七十六條第一項之過失
    致死罪。被告所犯上開二罪間，犯意各別，行為互殊，應予
    分論併罰。至被告無駕駛執照、酒醉駕車，因而致人死亡，
    依法應負刑事責任，所犯過失致死罪部分應依道路交通管理
    處罰條例第八十六條第一項規定，加重及遞加重其刑至二分
    之一。
五、爰審酌被告之素行，無照酒醉駕駛、酒醉之程度、對本案車
    禍過失程度、所生危害，犯罪後坦承犯行，態度尚屬良好，
    及尚未完全賠償被害人家屬之損失等一切情狀，分別量處如
    主文所示之刑，暨定其應執行之刑，以示懲儆。
據上論斷，應依刑事訴訟法第二百七十三條之一第一項、第二百
九十九條第一項前段，刑法第二條第一項前段、第二百七十六條
第一項、第五十一條第五款，修正前刑法第一百八十五條之三，
道路交通管理處罰條例第八十六條第一項，刑法施行法第一條之
一，判決如主文。
本案經檢察官彭聖斐到庭執行職務。
中    華    民    國    97    年    7     月    18    日
                  刑事第六庭  法  官  林鈺琅
以上正本證明與原本無異。
如不服本判決，應於判決送達後10日內向本院提出上訴狀 (應附
繕本)， 上訴於臺灣高等法院。
                              書記官  林蔚然
中    華    民    國    97    年    7     月    18    日
附錄本案論罪科刑法條全文：
修正前刑法第185 條之3 ：
  服用毒品、麻醉藥品、酒類或其他相類之物，不能安全駕駛動
  力交通工具而駕駛者，處一年以下有期徒刑、拘役或三萬元以
  下罰金。
修正後刑法第185 條之3 ：
  服用毒品、麻醉藥品、酒類或其他相類之物，不能安全駕駛動
  力交通工具而駕駛者，處一年以下有期徒刑、拘役或科或併科
  十五萬元以下罰金。
刑法第276 條（過失致死罪）
  因過失致人於死者，處二年以下有期徒刑、拘役或二千元以下
  罰金。
  從事業務之人，因業務上之過失犯前項之罪者，處五年以下有
  期徒刑或拘役，得併科三千元以下罰金。


司法院資訊處製作；財團法人民間司法改革基金會備份。
